臺灣臺東地方法院刑事判決
110年度原訴字第79號
公  訴  人  臺灣臺東地方檢察署檢察官
被      告  林忠義



選任辯護人  廖頌熙律師(法扶律師)          
被      告  楊朝順



            汪子琪



上 一人 之
指定辯護人  葉仲原律師
被      告  陳雪琪



選任辯護人  蔡勝雄律師(法扶律師)          
上列被告因傷害等案件，經檢察官提起公訴（110年度偵字第540
號），本院判決如下： 
    主  文
本件公訴不受理。
    理  由
一、公訴意旨如起訴書所載（如附件）。
二、按告訴乃論之罪，告訴人於第一審辯論終結前得撤回其告訴
    ；又告訴經撤回者，應諭知不受理之判決；又不受理之判決
    ，得不經言詞辯論為之，刑事訴訟法第238條第1項、第303
    條第3款及第307條分別定有明文。
三、經查，公訴意旨認被告林忠義等4人所為分別係犯刑法第277
    條第1項之傷害罪、第309條第1項之妨害名譽罪嫌，依同法
    第287條、第314條之規定，須告訴乃論。茲因告訴人楊朝順
    、林忠義、陳雪琪已於具狀撤回告訴，此有刑事撤回告訴狀
    附卷可稽，揆諸首揭說明，本件爰不經言詞辯論，逕為諭知
    不受理之判決。
據上論斷，應依刑事訴訟法第303條第3款、第307條，判決如主
文。
中　　華　　民　　國　　111 　年　　3 　　月　　30　　日
                  刑事第三庭  審判長法  官  吳宗航
                                    法  官  陳昱維
                                    法  官  朱貴蘭 
以上正本證明與原本無異。
如不服本判決應於收受送達後20日內向本院提出上訴書狀，並應
敘述具體理由；其未敘述上訴理由者，應於上訴期間屆滿後20日
內向本院補提理由書（均須按他造當事人之人數附繕本）。「切
勿逕送上級法院」。告訴人或被害人對於本判決如有不服，請書
具不服之理由狀，請求檢察官上訴者，其上訴期間之計算係以檢
察官收受判決正本之日期為準。
中　　華　　民　　國　　111 　年　　3 　　月　　30　　日
                                    書記官  邱仲騏
附件：
臺灣臺東地方檢察署檢察官起訴書
                                      110年度偵字第540號
　　被　　　告　楊朝順　
　　　　　　　　林忠義　
    上  1  人　　
    選任辯護人  廖頌熙律師(法律扶助)
　　被　　　告　汪子琪　
　　　　　　　　陳雪琪　
    上  1  人　　
    選任辯護人  蔡勝雄律師(法律扶助)
上列被告等因傷害等案件，業經偵查終結，認應提起公訴，茲將
犯罪事實及證據並所犯法條分敘如下：
　　　　犯罪事實
一、楊朝順與汪子琪為朋友關係；汪子琪與吳雙亦為朋友關係；
    林忠義與陳雪琪則為男女朋友關係。緣林忠義與陳雪琪於民
    國109年11月3日20時2分許，前往林雨潔位於臺東縣○○市○○
    路0段000號工作之佳佳檳榔攤兼卡拉OK店唱歌消費時，在檳
    榔攤門口路邊，與在場之楊朝順發生口角，詎林忠義竟基於
    公然侮辱之接續犯意，在公眾得出入之上開卡拉OK店內及不
    特定人得以共見共聞之店外路邊，以「幹你娘」、「幹你娘
    老雞歪」等語，辱罵楊朝順，足以貶損楊朝順之人格評價。
    楊朝順隨即基於傷害之犯意，以徒手拉扯、腳踢、及持平底
    鍋、白色水桶揮打等方式，毆打林忠義、陳雪琪2人；林忠
    義、陳雪琪2人亦共同基於傷害之犯意聯絡，以徒手拉扯、
    持白色水桶揮打方式毆打楊朝順，而在場之汪子琪見狀後，
    於楊朝順與林忠義、陳雪琪2人互毆過程中，亦與楊朝順共
    同基於傷害之犯意聯絡，加入衝突現場將林忠義拉開並將其
    摔倒在場，楊朝順因此受有頭皮挫傷、右手擦傷等傷害；林
    忠義受有臉部損害(左下頷開放性傷口1CM)等傷害；陳雪琪
    則受有頭部(兩側前額處)鈍挫傷、臉部開放性傷口、左側前
    胸臂挫傷等傷害。嗣經警據報到場，並調閱現場監視器，始
    循線查悉上情。
二、案經楊朝順、林忠義、陳雪琪訴由臺東縣警察局臺東分局報
    告偵辦。
　　　　證據並所犯法條
一、證據清單
編號 證據名稱 待證事實 1 被告楊朝順於警詢及偵查中之自白 坦承有傷害告訴人林忠義、陳雪琪2人之事實。 2 被告汪子琪於警詢及偵查中之供述 坦承有傷害告訴人林忠義之事實。 3 被告林忠義於警詢及偵查中之供述 坦承有傷害告訴人楊朝順之事實。 4 被告陳雪琪於警詢及偵查中之供述 坦承有於上開時、地，與告訴人楊朝順發生衝突之事實。 5 證人即告訴人楊朝順於警詢及偵查中之證述 1.佐證被告林忠義、陳雪琪毆打其之事實。 2.佐證被告林忠義對其辱罵上開話語之事實。 6 證人即告訴人林忠義於警詢及偵查中之證述 1.佐證被告楊朝順毆打其與告訴人陳雪琪之事實。 2.佐證被告汪子琪於被告楊朝順與其跟告訴人陳雪琪互毆過程中，加入毆打其之事實。 7  證人即告訴人陳雪琪於警詢及偵查中之證述 佐證被告楊朝順、汪子琪毆打告訴人林忠義與其之事實。 8 證人林雨潔於警詢及偵查中之證述 1.佐證被告楊朝順、林忠義、陳雪琪3人互毆之事實。 2.佐證被告林忠義於上開時、地辱罵告訴人楊朝順之事實。 3.佐證被告汪子琪於被告楊朝順、林忠義、陳雪琪3人互毆過程中加入毆打告訴人林忠義之事實。 9 證人吳雙於警詢及偵查中之證述 1.佐證被告楊朝順、林忠義、陳雪琪3人互毆之事實。 2.佐證被告汪子琪於被告楊朝順、林忠義、陳雪琪3人互毆過程中加入毆打告訴人林忠義之事實。 10 台東馬偕醫院診斷證明書1紙、衛生福利部台東醫院診斷證明書2紙及告訴人陳雪琪受傷照片11張 佐證告訴人楊朝順、林忠義、陳雪琪3人受有上開傷害之事實。 11 臺東縣警察局臺東分局扣押筆錄、扣押物品目錄表、刑案現場測繪圖各1份、現場照片暨監視器翻拍照片共23張、本署勘驗筆錄1份及現場錄影光碟1片 1.證明警方在案發地點扣得平底鍋1個及白色塑膠桶1個之事實。 2.證明被告4人發生衝突過程之事實。 
二、刑法之相續共同正犯，基於凡屬共同正犯，對於共同意思範
    圍內之行為均應負責之原則，共同犯罪之意思不以在實行犯
    罪行為前成立者為限，若了解最初行為者之意思而於其實行
    犯罪之中途發生共同之意思而參與實行者，亦足成立；故對
    於發生共同犯意以前其他共同正犯所為之行為，苟有就既成
    之條件加以利用而繼續共同實行犯罪之意思，則該行為即在
    共同意思範圍以內，應共同負責，最高法院106年台上字第8
    0號判決亦同此意旨。被告汪子琪於被告楊朝順與被告林忠
    義、陳雪琪3人互毆時，加入衝突毆打告訴人林忠義，顯係
    於被告楊朝順所為犯行終了前，基於共同實施之犯意聯絡，
    分擔傷害告訴人林忠義、陳雪琪2人之犯行，是被告汪子琪
    與被告楊忠義間有犯意聯絡及行為分擔甚明，屬相續之共同
    正犯。是核被告4人所為，均係犯刑法第277條第1項之傷害
    罪嫌；被告林忠義則另犯刑法第309條第1項之公然侮辱罪嫌
    。被告楊朝順、汪子琪就上開傷害告訴人林忠義、陳雪琪犯
    行間及被告林忠義、陳雪琪就上開傷害告訴人楊朝順犯行間
    ，均有犯意聯絡及行為分擔，均應論以共同正犯。被告林忠
    義就其上開所犯公然侮辱、傷害2罪，犯意各別，行為殊異
    ，請予分論併罰。扣案之平底鍋、白色水桶並非被告4人所
    有之物，爰不聲請宣告沒收之。
三、依刑事訴訟法第251條第1項提起公訴。
　　此　致
臺灣臺東地方法院
中　　華　　民　　國　 110　　年　　11　　月　　1 　　日
        　　　　　　　　　　　檢　察　官  邱亦麟
本件正本證明與原本無異
中　　華　　民　　國　 110　　年　　11　　月　　3 　　日
                              書  記  官  王筱婷
附錄本案所犯法條全文
中華民國刑法第277條
傷害人之身體或健康者，處 5 年以下有期徒刑、拘役或 50 萬
元以下罰金。
犯前項之罪，因而致人於死者，處無期徒刑或 7 年以上有期徒
刑；致重傷者，處 3 年以上 10 年以下有期徒刑。
中華民國刑法第309條
公然侮辱人者，處拘役或 9 千元以下罰金。
以強暴犯前項之罪者，處 1 年以下有期徒刑、拘役或 1 萬 5
千元以下罰金。